臺灣高雄地方法院刑事裁定　　　　　　　 99年度訴字第587號
公　訴　人　臺灣高雄地方法院檢察署檢察官
被　　　告　張世明
選任辯護人　柳聰賢律師
被　　　告　高志誠
選任辯護人　張清雄律師
　　　　　　蔡孟珊律師
被　　　告　陳啟峰
選任辯護人　鄭國安律師
　　　　　　吳麗珠律師
　　　　　　康進益律師
被　　　告　白志偉
選任辯護人　曾慶雲律師
被　　　告　劉岳倫
選任辯護人　陳惠美律師
上列被告因毒品危害防制條例等案件，本院裁定如下：
    主  文
張世明、高志誠、陳啟峰、白志偉、劉岳倫均自民國壹佰年壹月
貳拾參日起延長羈押貳月。
張世明、高志誠、陳啟峰、白志偉、劉岳倫具保之聲請均駁回。
    理  由
一、被告張世明、高志誠、陳啟峰、白志偉、劉岳倫前因違反毒
    品危害防制條例等案件，經本院訊問後，認其等涉犯毒品危
    害防制條例第4 條第3 項運輸第三級毒品罪，均屬嫌疑重大
    ，所涉犯為最輕本刑為5 年以上有期徒刑之罪，且均有逃亡
    之虞，其中被告陳啟峰之供述與其他同案被告之供述不一，
    有事實足認有勾串共犯之虞，非予羈押，顯難進行審判，均
    有羈押必要，被告陳啟峰並有禁止接見通信之必要，爰就被
    告張世明、高志誠、白志偉、劉岳倫部分依刑事訴訟法第10
    1 條第1 項第1 款、第3 款規定，被告陳啟峰依同法第101
    條第1 項第1 款、第2 款、第3 款規定，均於民國99年4 月
    23日裁定執行羈押，被告陳啟峰並禁止接見通信。嗣除陳啟
    峰部分，因與其涉案情節相關之同案被告進行交互詰問完畢
    ，認已無勾串共犯之虞，而於99年7 月16日庭訊完畢後，當
    庭諭知解除其禁止接見通信之限制外，被告張世明、高志誠
    、陳啟峰、白志偉、劉岳倫俱本於前開刑事訴訟法第101 條
    第1 項第1 款、第3 款事由及必要性，於99年7 月19日裁定
    均自99年7 月23日起延長羈押2 個月，再於99年9 月17日裁
    定均自99年9 月23日起延長羈押2 個月，另再於99年11月18
    日裁定均自99年11月23日起，延長羈押2 月。
二、嗣本案經本院審理，陸續對於證人奧森、蘇文俊、曾國彥、
    吳東原、謝佳河、證人即同案被告高志誠、劉岳倫、張世明
    、陳興雄、白志偉進行交互詰問完畢，參酌彼等於本院審理
    中之證詞、卷內多名證人及共同被告於法務部調查局人員調
    查時、臺灣高雄地方法院檢察署（下稱高雄地檢署）檢察官
    偵訊時之陳述、監聽譯文、查獲現場蒐證光碟及照片等資料
    ，暨扣案愷他命等物證，認被告張世明、高志誠、陳啟峰、
    白志偉、劉岳倫涉犯運輸第三級毒品罪，確屬罪嫌重大，其
    等所涉犯均為最輕本刑為5 年以上有期徒刑之罪。且被告張
    世明於偵訊中自承：因伊大陸的工廠遭查封，伊需繳完稅金
    始能回臺，伊是偷渡回來臺灣等語（見高雄地檢署99年度偵
    緝字第860 號卷第23頁），堪認被告張世明前有偷渡之紀錄
    。又被告高志誠、劉岳倫均自承前曾前往大陸地區，由其等
    所稱綽號「阿志」之人接應後，進行本件運輸愷他命之犯行
    ；而被告白志偉於接受調查時供稱：劉岳倫是透過伊才認識
    張世明。張世明叫伊過去大陸洽談有關檢驗這次要交付愷他
    命之品質與交付愷他命之事，伊不想去，就叫劉岳倫前往大
    陸珠海聯絡綽號「阿志」之人，並檢驗「阿志」的愷他命品
    質等語（見高雄地檢署99年度偵字第2786號卷第196 頁），
    足認被告高志誠、白志偉、劉岳倫在大陸地區均尚有接應之
    人。另本案被告等人涉嫌用以運輸扣案愷他命之「明洲號」
    漁船所有人陳家卉為被告陳啟峰之母，聘僱同案被告蔡泰村
    、蔡染、蔡建智、證人奧森共同駕船出海並前往大陸地區接
    運本件扣案愷他命之被告陳興雄，則為被告陳啟峰之父，堪
    認被告陳啟峰應能輕易接觸與得離境之漁船之相關人脈，參
    以本案正係利用漁船自大陸地區走私愷他命進入臺灣地區之
    方式犯案，足認被告張世明、高志誠、陳啟峰、白志偉、劉
    岳倫均有利用漁船或其他方式偷渡、逃亡之可能。茲本院以
    羈押期間即將屆滿，經本院於100 年1 月21日再次訊問被告
    張世明、高志誠、陳啟峰、白志偉、劉岳倫後，認其5 人就
    前述刑事訴訟法第101 條第1 項第1 款、第3 款之羈押原因
    均仍存在，並考量運輸第三級毒品罪之罪質甚重，本件扣案
    之第三級毒品愷他命數量多達806.024 公斤，暨本案雖於10
    0 年1 月21日言詞辯論終結，然尚未宣判，將來仍有上訴或
    執行之可能性，為保全被告張世明、高志誠、陳啟峰、白志
    偉、劉岳倫得以進行日後之審判或執行程序，均仍有繼續羈
    押之必要性，是於100 年1 月21日當庭裁定被告張世明、高
    志誠、陳啟峰、白志偉、劉岳倫均應自100 年1 月23日起，
    再延長羈押2 月。
三、被告及辯護人聲請意旨：
(一)被告張世明、高志誠、白志偉、劉岳倫及其等之辯護人聲請
    意旨略以：被告張世明等4 人均已坦承不諱，且已羈押近1
    年，年關將近，請求基於人道立場，准予其等交保候傳，或
    以限制出境、出海之手段代替羈押，以利其等與家人團聚，
    安頓家人後再到案執行等語。
(二)被告陳啟峰及其辯護人聲請意旨略以：被告陳啟峰並未參與
    本案，且本案已辯論終結，被告陳啟峰並無逃亡之虞，請求
    交保與家人團聚過年等語。
四、本院審酌：
(一)被告張世明、高志誠、陳啟峰、白志偉、劉岳倫涉犯毒品危
    害防制條例第4 條第3 項運輸第三級毒品罪嫌均屬重大，所
    涉犯為最輕本刑為5 年以上有期徒刑之罪，且有事實足認有
    逃亡之虞，其等原羈押原因及必要性均仍存在乙節，業如前
    述。又被告張世明、高志誠、陳啟峰、白志偉、劉岳倫等5
    人所涉犯均為最輕本刑為5 年以上有期徒刑之罪；可預期判
    決之刑度既重，其為規避未來確定後刑罰之執行，妨礙審判
    程序進行之可能性增加，國家刑罰權難以實現之危險亦較大
    ，自有相當理由可認其5 人如具保在外有逃亡之虞。參以本
    件被告張世明、高志誠、陳啟峰、白志偉、劉岳倫等5 人與
    同案被告陳興雄、蔡泰村、蔡染、蔡建智等人，係涉嫌共謀
    以「明洲號」漁船走私方式自大陸地區運輸第三級毒品愷他
    命進入臺灣地區；且本件未到案之「阿志」係臺灣人士，並
    非大陸人士乙節，業據被告高志誠、劉岳倫供述在卷；再者
    ，依被告張世明、高志誠、白志偉、劉岳倫、陳興雄於偵、
    審中供述內容觀之，該名綽號「阿志」之人既能透過被告張
    世明、白志偉等人尋得走私毒品之管道即被告陳興雄、陳啟
    峰得輕易支配之漁船，被告張世明先前亦有成功偷渡之紀錄
    ，自可合理推論本案被告張世明、高志誠、陳啟峰、白志偉
    、劉岳倫如具保在外，有較高之可能性再度與「阿志」或其
    他得以支配漁船之人間取得聯繫。參以臺灣地區四面環海，
    雖有相關軍警單位把關，然或因人力不足、地理環境等因素
    ，犯罪嫌疑人偷渡出境之情事仍時有所聞。是為避免被告張
    世明、高志誠、陳啟峰、白志偉、劉岳倫5 人利用上開機會
    與人脈潛逃出境、出海，確保其5 人得以進行日後之審判或
    執行程序，均仍有繼續羈押之原因及必要性，不能以具保、
    限制住居、限制出境、出海、定期向警察機關報到等其他方
    式替代，是被告張世明、高志誠、陳啟峰、白志偉、劉岳倫
    5 人及其各自之辯護人前述有關被告等5 人無逃亡之虞，請
    求以其他替代方式停止羈押云云，均尚難採信。
(二)上開被告5 人共同涉犯毒品危害防制條例第4 條第3 項運輸
    第三級毒品罪嫌，業據本案檢察官提起公訴在案，並有其等
    與本案其他共犯於本院審理中之證詞、卷內多名證人及共同
    被告於調查局、偵訊之陳述、監聽譯文、查獲現場蒐證光碟
    及照片等資料，暨扣案愷他命等物證，是上開被告5 人涉犯
    運輸第三級毒品罪嫌，均自屬重大，上情與被告張世明、高
    志誠、白志偉、劉岳倫是否坦承犯行無涉，被告張世明、高
    志誠、白志偉、劉岳倫及其等辯護人以此為由，暨被告陳啟
    峰及其辯護人辯稱：被告陳啟峰並未涉犯本案云云，請求具
    保，均屬無據。
(三)至被告等人之家庭因素或現是否近農曆春節期間等，並非本
    院准否具保停止羈押之應行審酌事項，是前揭被告張世明、
    高志誠、陳啟峰、白志偉、劉岳倫及其等辯護人以上開事由
    聲請具保，亦屬無據。此外，上開聲請意旨核均與刑事訴訟
    法第114 條所定各款事由不相符合。綜上，本件被告張世明
    、被告高志誠、陳啟峰、白志偉、劉岳倫及其等之辯護人聲
    請具保停止羈押，均難准許，俱應予駁回。
五、爰依刑事訴訟法第108 條第1 項前段、第5 項、第220 條，
    裁定如主文。
中    華    民    國  100     年    1     月    26    日
                  刑事第十七庭  審判長法  官  陳培維
                                      法  官  余銘軒
                                      法  官  毛妍懿
以上正本證明與原本無異。
如不服本裁定，應於收受送達後5 日內向本院提出抗告狀。
中    華    民    國   100    年    1     月    31    日
                                      書記官  林晏光